【裁判字號】    93,重上更(一),25
【裁判日期】    951219
【裁判案由】    分割共有物
【裁判全文】
臺灣高等法院臺中分院民事判決      93年度重上更(一)字第25號
上  訴  人  癸○○
訴訟代理人  丑○○
上  訴  人  己○○
訴訟代理人  周春霖律師
上  訴  人  戊○○
上  訴  人  子○○
上  訴  人  丙○○
前二人共同
訴訟代理人  鄭照誠律師
複  代理人  乙○○
                      園）
上 訴 人兼  丁○○
訴訟代理人  庚○○
被  上訴人  壬○○
被  上訴人  辛○○
                        號3樓
前二人共同
訴訟代理人  陳惠伶律師
複  代理人  甲○○
上列當事人間請求分割共有物事件，上訴人對於中華民國89年10
月17日臺灣臺中地方法院86年度重訴字第33號第一審判決提起上
訴，經最高法院第一次發回更審，本院於95年12月5日言詞辯論
終結，判決如下：
    主  文
兩造共有坐落台中縣清水鎮○○段橋頭小段221之13地號土地，
面積0.3525公頃，應更正為0.3357公頃。
原判決廢棄。
兩造共有坐落台中縣清水鎮○○段橋頭小段221之13地號土地，
分割方法如本判決附圖丙案所示，即編號A部分面積0.1119公頃
分歸上訴人子○○、丙○○各按其原應有部分比例保持共有；編
號B部分面積0.1119公項分歸被上訴人壬○○、辛○○各按其原
應有部分比例保持共有，編號C部分面積0.03298公頃分歸上訴人
戊○○取得；編號D部分面積0.0418公頃分歸上訴人己○○取得
；編號E部分面積0.00882公頃分歸上訴人丁○○取得；編號F部
分面積0.00944公頃分歸上訴人庚○○取得；編號G部分面積0.01
886公頃分歸上訴人癸○○取得。
上訴人己○○、戊○○；被上訴人壬○○、辛○○應各補償其他
共有人之金額，如附表一所示。
第一、二審訴訟費用，及發回前第三審訴訟費用由兩造按附表二
所示原應有部分之比例負擔。
    事實及理由
一、兩造共有坐落台中縣清水鎮○○段橋頭小段221之13地號土
    地（以下簡稱為系爭土地），依土地登記謄本記載，面積為
    0.3525公頃，惟依地籍圖實地測量面積僅為0.3357公頃，有
    系爭土地登記謄本、及台中縣清水地政事務所88年10月8日
    鑑測之鑑定圖在卷可稽。依土地登記規則第93條規定，土地
    所有權有增減時，應為變更登記。被上訴人主張系爭土地實
    際面積與登記謄本記載面積不相符合，請求更正系爭土地面
    積後，始能為分割登記等語，爰依被上訴人請求，將兩造共
    有系爭土地之面積0.3525公頃，更正為0.3357公頃，以符合
    現狀。
二、按訴訟繫屬中為訴訟標的之法律關係，雖移轉於第三人，於
    訴訟無影響。但第三人如經兩造同意，得聲請代當事人承當
    訴訟。前項但書情形，僅他造不同意者，移轉之當事人或第
    三人得聲請法院以裁定許第三人承當訴訟。民事訴訟法第25
    4條第1、2項定有明文。上訴人丁○○於本件訴訟繫屬中，
    受讓上訴人戊○○系爭土地應有部分中之93/3525，丁○○
    具狀聲請承當訴訟，被上訴人、及上訴人子○○、丙○○雖
    不同意該承當訴訟，惟其餘共有人對本院查詢是否同意丁○
    ○承當訴訟，均未表示不同意，應視為不反對，爰依上開規
    定，由本院裁定准許丁○○承當訴訟，併列為本件當事人，
    合先敘明。
三、上訴人戊○○經合法通知，未於言詞辯論期日到場，核無民
    事訴訟法第386條各款所列情形，爰依被上訴人聲請，由其
    一造辯論而為判決。
四、被上訴人之被繼承人陳水中起訴後，於原審訴訟進行中死亡
    ，經其繼承人即被上訴人辦理系爭土地之繼承登記完畢，並
    承受訴訟在案。被上訴人主張：系爭土地為兩造所共有，各
    共有人之應有部分如附表二所示，系爭土地並無因物之使用
    目的不能分割之情形，兩造亦未以契約約定不得分割，復無
    法就分割方法達成協議，爰請求准予裁判分割等語。
五、上訴人丙○○、子○○於原審主張：其等二人願維持共有關
    係等語。
六、上訴人庚○○、癸○○於原審則以：系爭土地西側面臨40公
    尺寬外環道路、東側面臨15公尺寬道路，面臨40公尺寬道路
    部分之土地價值，約為面臨15公尺寬道路部分之土地之兩倍
    ，分割時應就價差為適當之補償等語。
七、上訴人戊○○、己○○於原審則以：系爭土地分割後，其等
    二人願維持共有關係等語。
八、原審判決：
  (一)兩造共有系爭土地，分割方法如原判決附圖所示戊案所示，
    即編號E1部分（面積0.1119公頃）分歸上訴人子○○、丙○
    ○各按應有部分比例維持共有；編號Ｅ２部分（面積0.1119
    公頃）分歸被上訴人壬○○、辛○○各按應有部分維持共有
    ；編號E3部分（面積0.0283公頃）分歸上訴人庚○○、癸○
    ○各按應有部分維持共有；編號E4部分（面積0. 0836公頃
    ）分歸上訴人己○○、戊○○各按應有部分維持共有。
  (二)上訴人己○○、戊○○應以新台幣（下同）50萬元補償上訴
    人庚○○、癸○○（由上訴人庚○○、癸○○按應有部分比
    例分配之）。
九、上訴人癸○○、庚○○、己○○等三人不服原判決提起本件
    上訴。按分割共有物訴訟，其訴訟標的對於全體共同訴訟之
    各人必須合一確定，本件雖僅共同訴訟人癸○○、庚○○、
    己○○提起上訴，惟依民事訴訟法第56條第1款規定，其效
    力及於未經上訴之同造共同訴訟人戊○○、子○○、丙○○
    等三人，爰併列該三人為上訴人。
十、上訴人丙○○、子○○於本院聲明，求為判決：
    (一)原判決除確定部分外廢棄。
    (二)上廢棄部分，兩造共有系爭土地，分割方法如本判決附圖
      丙案所示。
    (三)上訴人己○○、戊○○；被上訴人壬○○、辛○○應各補
      償其他共有人之金額，如本判決附表一所示。
    並補充陳述稱：
    (一)上訴人丙○○、子○○主張採用附圖所示之丙案。補償方
      案則依宏大不動產估價師聯合事務所估價報告之丙案。附
      圖所示之甲案僅上訴人己○○主張之，其餘共有人均不贊
      同，而均主張採用丙案，自係共有人經考量後認為丙案對
      各共有人有經濟效益，故應尊重絕大部分共有人之意願。
      上訴人己○○雖主張採甲案分割方法，其總價值為70,889
      ,740元，如採丙案為分割方法，其總價值為70,379,445元
      ，可見甲案之經濟效益較丙案為高，惟此所謂總價值較高
      之依據，應於當事人分得之土地有其完整性、有適合利用
      性方有其適用，依甲案將丙○○及子○○分配至編號A、
      及編號I兩塊地，不利土地完整利用，甲案不會增加丙○
      ○及子○○分得土地之價值，故不贊同甲案。
    (二)依民事訴訟法第447條、民法第148條規定，上訴人己○○
      於94年7月5日所提出之新分割方案，及上訴人癸○○主張
      不願與上訴人庚○○保持共有，其等新分割方案改為不保
      持部分共有之主張，與其等於前訴訟程序中為不同新事實
      之主張，屬於新的攻擊防禦方法，依上開規定，依法不得
      再提出，否則；即有違誠信原則、禁反言原則、及訴訟經
      濟原則等語。
十一、上訴人癸○○於本院聲明，求為判決：請求判決依丙案分
      割。
      並補充陳述稱：
      若採甲案，僅俾利上訴人己○○一人，癸○○所分配到者
      為編號E部分，為三角形畸零地，非但難以利用且不吉利
      ，對其他共有人亦甚不合理等語。
十二、上訴人庚○○、丁○○於本院聲明，求為判決：請求判決
      依丙案為分割。
      並補充陳述稱：
    (一)甲案之缺點如下：庚○○所分配到甲案之F部分土地呈現
      一極狹長形狀，實無法建築房子。而丁○○所分配到H部
      分土地，亦呈現寬不到兩公尺之狹長土地，難符經濟效用
      。另癸○○所分配到E部分土地，則呈現一三角形之面積
      ，難以發揮該土地經濟效用。
    (二)而丙案則為原審、及前審所採之戊案，再加以分割而成，
      當初法院考慮戊案，必有其客觀性，並可免除甲案之不合
      理處。又土地分割應以整體為考量，雖己○○所分配到C
      部分土地呈不規則狀，惟系爭土地整體原為不規則狀，與
      系爭土地相鄰之同地段221之19號土地，為己○○所有，
      若和D部分土地配合，為一塊完整之方形土地，勢必有利
      兩塊土地利用之經濟效益。況己○○所有同地段之221之
      19地號土地，其深度不到8公尺，若無分配到D部分土地，
      將來同地段之221之19號是否能單獨建造房子，不無疑問
      。又被上訴人、及上訴人丙○○、子○○共占有系爭土地
      2/3，其原就贊成原判決之戊案，至今亦均贊成丙案，僅
      上訴人己○○一人主張採用甲案，惟其所占系爭土地之持
      分不到1/7，故若採其主張，甚不合理等語。
十三、上訴人己○○於本院聲明，求為判決：
      (一)原判決除確定部分外廢棄。
      (二)右廢棄部分，兩造共有系爭土地，採用附圖所示甲案為
        分割。
      並補充陳述稱：
      (一)其餘共有人雖以本件程序上不能提出新分割方案為抗辯
        ，惟最後事實審法院本有基於直接審理之結果，採用最
        有利於全體共有人之分割方法為共有物之分割判決，茍
        非如此，法律規範法院得相當程度介入共有土地之分割
        ，不受當事人分割方法之拘束，即失其意義，原分割方
        法既明顯不當，自有另採新方案以為判決之必要。
      (二)本件如採甲案分割，只有週邊四角有畸零之土地，惟如
        採用丙案分割，則畸零地即非只有週邊之四角，故以兩
        案利用價值之高低、與造成畸零地之多寡必有相當之關
        係，應以甲案為佳。再者；丙案上訴人己○○分得之D
        部分，為甕形地，口小腹大，與中華路臨路面寬只有二
        公尺，不符台中縣畸零地使用自治條例規定住宅區最小
        面寬四公尺之規定，上訴人己○○不能建築直接面臨道
        路之房屋，又該深度長達37公尺，後面又未面臨鎮○○
        路，在建築上均不好利用，且必浪費甚多之土地，對上
        訴人己○○利用系爭土地之價值甚不公平，因之；就總
        體價值觀之，應以甲案為宜等語。
十四、上訴人戊○○雖未於言詞辯論期日到庭，惟據其於本院準
      備程序中所提出之書狀聲明，求為判決：
      (一)原判決廢棄。
      (二)右廢棄部分，被上訴人在第一審之訴駁回。
      並補充陳述稱：
      其不願與己○○維持共有。若採原審之戊案，將分歸戊○
      ○及己○○部分，縱深達30公尺，雖西面面臨40米中華路
      ，惟未面臨15米鎮○○路，致大部分土地成為袋地，價值
      顯較通達中華路、及鎮○○路之其他共有人所分得部分為
      低，估價結果竟為相反之認定，須由戊○○補償子○○、
      丙○○等人，甚不合理等語。
十五、被上訴人壬○○、辛○○於本院聲明，求為判決：依丙案
      分割。
      並補充陳述稱：
    (一)被上訴人及上訴人丙○○、子○○均主張採用第一審法院
      所判決戊案之分割方法，而附圖所示丙案之分割方法，與
      第一審法院所判決戊案之分割方法，就分歸與被上訴人壬
      ○○、辛○○、及分歸與上訴人丙○○、子○○之部分，
      均屬相同，故附圖所示丙案之分割方法，符合被上訴人、
      及上訴人丙○○、子○○之意思。
    (二)附圖所示丙案之分割方法為上訴人丁○○所提出，而前開
      分割方法亦為上訴人庚○○主張之分割方法，至於上訴人
      癸○○係具狀主張不與上訴人庚○○維持共有，故丙案之
      分割方法除符合上訴人丁○○、庚○○之意思外，亦不違
      背上訴人癸○○之意思。
    (三)上訴人己○○主張附圖所示甲案之分割方法，將一筆土地
      細分為10筆土地，其中分歸與被上訴人、及上訴人丙○○
      、子○○之部分均各為2筆，對被上訴人、及上訴人丙○
      ○、子○○而言，無法達到土地使用之最大經濟利益，故
      該分割方法對被上訴人、及上訴人丙○○、子○○並不公
      平。另甲案分割方法僅上訴人己○○一人之主張，並無其
      他共有人同意該分割方法，故該分割方法確屬不適當。又
      被上訴人對宏大不動產估價師聯合事務所價差之鑑定報告
      無意見。再者，上訴人戊○○於本院復主張不願與上訴人
      己○○維持共有；上訴人癸○○不願與上訴人庚○○維持
      共有，已有違民事訴訟法第276條、及第447規定，而最高
      法院發回要旨既係針對戊案之分割方法為基礎，僅就金錢
      找補之問題發回，故鈞院之審酌亦應以戊案為分割方法之
      基礎等語。
十六、查被上訴人主張系爭土地為兩造共有，各共有人應有部分
      如本判決附表二所示，系爭土地並無不能分割之情事，兩
      造對之亦無不得分割之約定，惟兩造間就分割方法無從達
      成協議等情，業據被上訴人提出系爭土地登記謄本、及地
      籍圖謄本等件為證，並為上訴人所不爭執，堪信被上訴人
      此部分之主張為真實，則被上訴人依法請求判決分割系爭
      土地，即屬有據，應予准許。
十七、按各共有人得隨時請求分割共有物。民法第823條第1項前
      段定有明文。又法院裁判分割共有物，須斟酌各共有人之
      利害關係，使用情形，共有物之性質及價值、經濟效用、
      符合公平經濟原則，其分割方法始得謂為適當。再按分割
      共有物，以消滅共有關係為目的。法院裁判分割共有土地
      時，除因該土地內部分土地之使用目的不能分割（如為道
      路）、或部分共有人仍願維持其共有關係，應就該部分土
      地不予分割、或准該部分共有人成立新共有關係外，應將
      土地分配於各共有人單獨所有（最高法院69年度台上字第
      1831判例意旨參照）。經查：上訴人己○○、戊○○；及
      上訴人庚○○、癸○○於本件發回更審前，均同意於分割
      後維持共有，惟於本院更審程序中則主張不願再與對方保
      持共有關係等情，被上訴人、及上訴人子○○、丙○○雖
      以上訴人己○○等人於更審程序中始翻異前維持共有之主
      張，有違誠信、禁反言原則、及民事訴訟法第276條、第
      447條逾時提出攻擊防禦方法之規定，主張應駁回上訴人
      己○○等人之方案等語。惟揆諸最高法院前揭判例要旨，
      分割共有物係以消滅共有關係為目的，法院裁判分割除有
      土地使用目的不能分割、及部分共有人仍願維持共有關係
      外，應以各共有人單獨取得分割之土地為原則，故上訴人
      己○○、戊○○；上訴人庚○○、癸○○既於本院訴訟程
      序進行中主張不願再與對方維持共有關係，自應分割為其
      等各自單獨取得系爭土地為宜，被上訴人、及上訴人子○
      ○、丙○○上開所辯，洵與法有違，自無足取。
十八、經查：系爭土地西北邊面臨40米之一號省道中華路，東南
      邊面臨15米縣道鎮○○路，西北側有上訴人己○○、戊○
      ○所搭建之鐵皮屋一幢，其餘土地則雜草叢生等情，業經
      本院、及前審法院勘驗現場製有勘驗筆錄、並囑託台中縣
      清水地政事務所測量製有鑑測結果圖在卷可稽；而與系爭
      土地西南側相鄰之同段221之19號土地原係上訴人己○○
      所有，於本件發回更審中之94年3月14日始將該土地出賣
      予第三人紀振安所有一節，亦有該土地登記謄本在卷可稽
      （見本院卷(一)第173頁）。本院斟酌系爭土地之現況、各
      共有人間之意願、及共有物之經濟效用、公平原則，以及
      被上訴人、及上訴人子○○、丙○○間仍願維持共有關係
      之情，認應以附圖丙案所示之方案，較符合上開所示原則
      ，茲將理由析述如下：
    (一)被上訴人、及上訴人丙○○、子○○、庚○○、癸○○、
      丁○○均主張採用附圖丙案所示之分割方法，已可謂符合
      多數共有人之意願。又被上訴人、及上訴人丙○○、子○
      ○就系爭土地之應有部分，占系爭土地3分之2，依附圖所
      示丙案之分割方法，分歸與被上訴人、及分歸與上訴人丙
      ○○、子○○之部分，均為其等自一審迄今始終主張之方
      案，將之分歸由其等取得，亦符合最小變動原則。又附圖
      丙案所示之分割方法，上訴人丁○○、庚○○為夫妻，其
      等分別分得相鄰之編號E、及F部分，二者可合併使用，發
      揮土地最佳利用效益；而上訴人癸○○分得編號G部分，
      雖前窄後寬，惟較之附圖甲案所示編號E部分，其分得之
      該部分係呈斜邊三角形，地形上並不利於使用，且為上訴
      人癸○○所反對，自應以丙案較有利於上訴人癸○○；上
      訴人戊○○分得編號C部分，為完整方正之地形，且面臨4
      0米之中華路，符合土地之最佳利用狀況；至上訴人己○
      ○分得之編號D部分，其雖以該地形為甕形地，口小腹大
      ，與中華路臨路面寬只有二公尺，不符台中縣畸零地使用
      自治條例規定住宅區最小面寬四公尺之規定等語，惟上訴
      人己○○自始主張之方案，其欲分得之土地位置均在該處
      ，並無變更，僅係面寬多寡問題有所差別而已，且同為面
      臨40米中華路、位於系爭土地西南側之同段221之19號土
      地原為其所有，其本得將二土地合併使用，使面臨中華路
      之土地面寬呈方正，並符合建築法規規定，得以建築房屋
      使用，惟其卻於本件發回更審程序中之94年3月14日將該
      土地出賣予第三人紀振安所有，已如前述，再以建築法規
      無法建屋為由，主張取得面臨中華路較寬之面積，衡以其
      在系爭土地應有部分之比例，已有損及其他共有人分得土
      地之利益；又上訴人己○○如為使其分得丙案D部分之土
      地得以建屋利用，其亦得再將上開土地買回，亦不失解決
      之道。因之；本院斟酌系爭土地之現況、各共有人間之經
      濟效益、及公平性起見，認系爭土地依判決附圖所示丙案
      為分割方法，較有利於全體共有人，且堪稱公允。
    (二)上訴人己○○所主張附圖甲案所示之分割方案，已為被上
      訴人、及上開上訴人所反對，經核甲案分割方法，將被上
      訴人、上訴人戊○○、及上訴人丙○○、子○○分得之土
      地割裂為二，尤以上訴人戊○○分得之C、G部分狹長，且
      相距甚遠，均不符其等使用系爭土地之經濟效益；又上訴
      人癸○○所分得之編號E部分，係呈斜邊三角形，不利使
      用，為其所反對，已如上述；而上訴人丁○○、庚○○夫
      妻所分得之F、H部分，又為上訴人戊○○分得之編號G部
      分隔開，不能為合併有效利用，足見；甲案之方案顯得零
      亂無序，該方案僅有利於上訴人己○○個人而已，並不符
      合共有物分割之上開原則，為本院所不採。
十八、次按關於共有物之分割，如依原物之數量按其應有部分之
      比例分配，價值顯不相當者，依其價值按其應有部分比例
      分配，仍不失為以原物分配於各共有人，否則不顧慮經濟
      上之價值，一概按其應有部分核算之原物數量分配者，將
      顯失公平，惟依其價值按應有部分比例分配原物，如有害
      經濟上之利用價值者，應認有民法第824條第3項規定，共
      有人中有不能按其應有部分受分配之情形，得以金錢補償
      之（最高法院63年度台上字第2660號判例，63年度第6次
      民事庭會議決議(五)參照）。本院審酌系爭土地之經濟效益
      並兼顧全體共有人之利益與意願，認採判決附圖所示丙案
      之分割方法，對各共有人最屬有利且完整，已如前述。惟
      查系爭土地因西北面、東南面面臨道路之經濟價值不一，
      以上開分割方案分配土地，各共有人就實際分得土地之價
      值與其應有部分價值，上訴人己○○分得之土地價值，較
      其應有部分價值增加237,898元；上訴人戊○○則增加1,4
      72,051元；被上訴人則增加31,910元，而上訴人丙○○、
      子○○則減少949,730元；上訴人庚○○減少91,918元；
      上訴人癸○○減少604,305元；上訴人丁○○則減少95,90
      6元等情，有本院囑託宏大不動產估價報告書（外放）、
      及各共有人補償明細表（見本院卷(二)第223頁）在卷可稽
      。被上訴人、及上訴人己○○、丙○○、子○○對上開鑑
      定報告、及補償價格並無意見（見本院卷(二)第179、180、
      236頁），而其餘共有人經本院函詢對估價報告是否有意
      見一節 (見同上卷第170頁），則未為反對之表示，上開
      鑑定報告、及各共有人間土地差價表，應堪採用。上訴人
      丙○○、子○○、庚○○、癸○○、及丁○○所分得之系
      爭土地價值既較其他共有人為低，若其他共有人不以金錢
      補償者，即有失公平，爰依上開鑑定結果為系爭土地兩造
      間互為補償之依據，各共有人間之互為補償價格，分別如
      本判決附表一所示。
十九、綜上所述，被上訴人依分割共有物法律關係，請求分割系
      爭土地，應予准許，爰酌定分割方法如判決主文第三項所
      示；並以本判決主文第四項所示之金額互為補償，以符合
      公允。原審所為准予分割之方法，尚屬未洽，上訴論旨指
      摘原判決不當，求予廢棄改判，為有理由，應予駁回。
二十、本案事實已臻明確，兩造其餘攻擊防禦方法，經核均不足
      以影響本判決結果，爰不一一論述。
二十一、據上論結：本件上訴為有理由，依民事訴訟法第450條
        第、第80條之1、第463條、第385條第1項前段，判決如
        主文。
中    華    民    國    95    年    12    月    19    日
                    民事第四庭審判長法  官  黃斐君
                                    法  官  陳蘇宗
                                    法  官  張浴美
以上正本係照原本作成。
如對本判決上訴，須於收受判決送達後20日內向本院提出上訴書
狀，其未表明上訴理由者，應於提出上訴後20日內向本院提出上
訴理由書（須按他造人數附具繕本）。
上訴時應提出委任律師為訴訟代理人之委任狀。具有民事訴訟法
第466條之1第1項但書或第2項之情形為訴訟代理人者，另應附具
律師及格證書及釋明委任人與受任人有該條項所定關係之釋明文
書影本。
                                    書記官  郭振祥
中    華    民    國    95    年    12    月    20    日
                                                      Ｂ
附表一：
┌───────────────────────────────────────┐
│                       丙                                案                   │
├──────┬──────┬─────────────────────────┤
│ 需拿出金額 │ 需拿出補償 │  補償對象（可接受補償之所有權人）及金額（元）    │
│ 補償他人之 │ 他人之金額 ├───────┬─────┬─────┬─────┤
│  所有權人  │   （元）   │ 丙○○子○○ │  庚○○  │  癸○○  │  丁○○  │
├──────┼──────┼───────┼─────┼─────┼─────┤
│己○○      │     237,898│       129,711│    12,554│    82,534│  13,099  │
├──────┼──────┼───────┼─────┼─────┼─────┤
│戊○○      │   1,472,051│       802,621│    77,680│   510,700│  81,050  │
├──────┼──────┼───────┼─────┼─────┼─────┤
│壬○○辛○○│      31,910│        17,398│     1,684│    11,071│   1,757  │
├──────┼──────┼───────┼─────┼─────┼─────┤
│  合    計  │   1,741,859│       949,730│    91,918│   604,305│  95,906  │
└──────┴──────┴───────┴─────┴─────┴─────┘
附表二：
┌───────────┬─────────┬──────────┐
│      共有人姓名      │     應有部分     │    訴訟費用比例    │
├───────────┼─────────┼──────────┤
│    子○○、丙○○    │     2/9、 1/9    │         1/3        │
├───────────┼─────────┼──────────┤
│    壬○○、辛○○    │     1/6、 1/6    │         1/3        │
├───────────┼─────────┼──────────┤
│    戊○○            │     346/3525     │      346/3525      │
├───────────┼─────────┼──────────┤
│    己○○            │     439/3525     │      439/3525      │
├───────────┼─────────┼──────────┤
│    丁○○            │     93/3525      │      93/3525       │
├───────────┼─────────┼──────────┤
│    庚○○            │     99/3525      │      99/3525       │
├───────────┼─────────┼──────────┤
│    癸○○            │     198/3525     │      198/3525      │
└───────────┴─────────┴──────────┘


司法院資訊處製作；財團法人民間司法改革基金會備份。
